臺灣高雄地方法院刑事判決　　　　　　　96年度易字第3199號
公　訴　人　臺灣高雄地方法院檢察署檢察官
被　　　告　甲○
　　　　　　　　　　（現於臺灣高雄第二監獄執行中）
上列被告因違反電子遊戲場業管理條例案件，經檢察官提起公訴
（96年度偵字第24953 號），被告於本院準備程序中為有罪陳述
，本院適用簡式審判程序，判決如下：
    主  文
甲○共同違反未依電子遊戲場業管理條例規定辦理營利事業登記
者，不得經營電子遊戲場業之規定，處有期徒刑參月，如易科罰
金，以新臺幣壹仟元折算壹日，減為有期徒刑壹月又拾伍日，如
易科罰金，以新臺幣壹仟元折算壹日。扣案如附表所示之物，均
沒收。
    事  實
一、甲○明知未依電子遊戲場業管理條例規定辦理營利事業登記
    者，不得經營電子遊戲場業，竟基於經營電子遊戲場業之犯
    意，自民國95年8 月14日起至同年月23日止，在高雄市○○
    路314 號「臺灣巨蛋超商」內擺設「龍鳳」、「超級大舞台
    」、「動物水果盤」、「劍龍」、「滿貫大亨」、「大舞台
    」各1 臺及「賽馬」2 臺等電子遊戲機，供不特定人把玩，
    且以月薪新臺幣18,000元之代價僱用與其具有共同犯意聯絡
    之黃雅玲（另為不起訴處分）擔任超商店員，負責為客人兌
    換代幣並管理超商，共同違法經營電子遊戲場業。嗣於同年
    月23日下午3 時20分許，顧客謝進龍在上開超商把玩電子遊
    戲機時，當場為警查獲，並扣得甲○所有之附表所示電子遊
    戲機8 臺（各含IC板1 塊）及代幣71枚。
二、案經臺灣高雄地方法院檢察署檢察官自動檢舉偵查起訴。
    理  由
一、按本件被告甲○所犯係死刑、無期徒刑、最輕本刑為3 年以
    上有期徒刑以外之罪，其於準備程序就前揭被訴事實為有罪
    之陳述，經本院告知簡式審判程序之旨，並聽取其與公訴人
    意見後，認無不得或不宜改依簡式審判程序進行之處，爰依
    刑事訴訟法第273 條之1 第1 項，裁定本件改行簡式審判程
    序，合先敘明。
二、上揭犯罪事實，業據被告甲○於警詢、偵查及本院審理時坦
    承不諱，核與證人即店員黃雅玲於警詢及偵查中、證人即顧
    客謝進龍於警詢中陳述之情節相符，並有高雄市政府警察局
    左營分局營業場所臨檢紀錄表、搜索扣押筆錄、扣押物品收
    據、扣押物品目錄表各1 份（見警卷第18頁至第22頁）、現
    場蒐證照片4 張（見警卷第28頁至第30頁）及扣案附表所示
    之遊戲機8 臺（各含IC板1 塊）在卷可資佐證，足認被告自
    白與事實相符，足堪採為論罪之憑據。綜上足認本案事證明
    確，被告犯行堪以認定，應依法論科。
三、核被告甲○所為，係違反電子遊戲場業管理條例第15條之未
    依電子遊戲場業管理條例規定辦理營利事業登記者，不得經
    營電子遊戲場業之規定，應依同條例第22條之規定處斷。甲
    ○以店舖經營方式犯此部分之罪，本質上即含反覆實施之性
    質，是其於95年8 月14日起至同年月23日為警查獲時止，所
    為多次行為，應僅論以集合犯一罪。被告與僱用之店員黃雅
    玲，就上開犯行間，有犯意聯絡及行為分擔，應論以共同正
    犯。爰審酌被告擅自經營電子遊戲場業，且先前即曾因違反
    電子遊戲場業管理條例犯行，多次為警查緝，有臺灣高等法
    院前案紀錄表1 份在卷可稽，猶不知悔改，再犯本案，實屬
    不該，惟念其犯後坦承犯行，且所擺設之電子遊戲機數量非
    多，堪認所營電子遊戲場業之規模非鉅等一切情狀，爰量處
    如主文所示之刑；復斟酌本案犯罪情節、被告為單親母親並
    需單獨扶養子女等節，諭知以新臺幣1 千元折算1 日之易科
    罰金折算標準。又被告所為上開犯行，其犯罪時間係在96年
    4 月24日以前，依中華民國96年罪犯減刑條例第2 條第1 項
    第3 款之規定，應將宣告刑減為二分之一，爰減如上開主文
    所示之刑，並諭知上開易科罰金之折算標準，以資懲儆。
四、又扣案之電子遊戲機8 臺及代幣71枚，均為被告所有供犯罪
    所用之物，業據被告供述在卷，爰依刑法第38條第1 項第2
    款之規定宣告沒收。
據上論斷，應依刑事訴訟法第273 條之1 第1 項、第284 條之1
、第299 條第1 項前段、電子遊戲場業管理條例第15條、第22條
，刑法第11條前段、第28條、第41條第1 項前段、第38條第1 項
第2 款，中華民國96年罪犯減刑條例第2 條第1 項第3 款、第7
條，判決如主文。
本案經檢察官乙○○到庭執行職務。
中　　華　　民　　國　　96　　年　　11　　月　　13　　日
                  刑事第二庭    法　官  曾子珍
以上正本證明與原本無異。
如不服本判決應於收受本判決後10日內向本院提出上訴書狀，並
應敘述具體理由，如未敘述上訴理由者，應於上訴期間屆滿後20
日內補提理由書狀於本院（均須按他造當事人之人數附繕本）「
切勿逕送上級法院」。
中　　華　　民　　國　　96　　年　　11　　月　　13　　日
  　　　　　　　　　　　　　　　書記官  王翌翔
附錄本案論罪科刑法條：
電子遊戲場業管理條例第15條
未依本條例規定辦理營利事業登記者，不得經營電子遊戲場業。
電子遊戲場業管理條例第22條
違反第15條規定者，處行為人1 年以下有期徒刑、拘役或科或併
科新台幣50萬元以上250 萬元以下罰金。
┌──────────────────────────────┐
│附表 ：甲○所有之扣案物品                                   │
├──┬──────────────────────┬────┤
│編號│項                             目           │數    量│
├──┼──────────────────────┼────┤
│ 1  │「龍鳳」電子遊戲機（含機台IC板壹塊）        │壹    臺│
├──┼──────────────────────┼────┤
│ 2  │「超級大舞台」電子遊戲機（含機台IC板壹塊）  │壹    臺│
├──┼──────────────────────┼────┤
│ 3  │「動物水果盤」電子遊戲機（含機台IC板壹塊）  │壹    臺│
├──┼──────────────────────┼────┤
│ 4  │「劍龍」電子遊戲機（含機台IC板1 塊）        │壹    臺│
├──┼──────────────────────┼────┤
│ 5  │「滿貫大亨」電子遊戲機（含機台IC板壹塊）    │壹    臺│
├──┼──────────────────────┼────┤
│ 6  │「大舞台」電子遊戲機（含機台IC板壹塊）      │壹    臺│
├──┼──────────────────────┼────┤
│ 7  │「賽馬」電子遊戲機（含機台IC板貳塊）        │貳    臺│
├──┼──────────────────────┼────┤
│ 8  │ 代幣                                       │柒拾壹枚│
└──┴──────────────────────┴────┘
